臺灣臺東地方法院民事裁定             100年度司護字第43號
聲  請  人  臺東縣政府
法定代理人  黃健庭
受安置人    C96065    .
法定代理人  C96065-A  .
上列聲請人聲請繼續安置事件，本院裁定如下：
    主  文
准將受安置人C96065（姓名、年籍詳卷附代號與真實姓名對照表
）自民國一○○年十二月二十六日二十二時起繼續安置個月。
聲請程序費用新臺幣壹仟元由聲請人負擔。
    理  由
一、按「兒童及少年有下列各款情形之一，非立即給予保護、安
    置或為其他處置，其生命、身體或自由有立即之危險或有危
    險之虞者，直轄市、縣（市）主管機關應予緊急保護、安置
    或為其他必要之處置：一、兒童及少年未受適當之養育或照
    顧。二、兒童及少年有立即接受診治之必要，而未就醫。三
    、兒童及少年遭遺棄、身心虐待、買賣、質押，被強迫或引
    誘從事不正當之行為或工作。四、兒童及少年遭受其他迫害
    ，非立即安置難以有效保護。」；又「緊急安置不得超過七
    十二小時，非七十二小時以上之安置不足以保護兒童及少年
    者，得聲請法院裁定繼續安置。繼續安置以三個月為限；必
    要時，得聲請法院裁定延長之，每次得聲請延長三個月。」
    民國100年11月30日公布施行之兒童及少年福利與權益保障
    法第56條第1項、第57條第2項分別定有明文。
二、聲請意旨略以：聲請人於民國100年12月23日接獲通報，受
    安置人母親C96065-A(姓名、年籍詳卷附代號與真實姓名對
    照表）獨留年僅4歲之受安置人C96065(姓名、年籍詳卷附代
    號與真實姓名對照表）一人在家，受安置人未受適當照養，
    受安置人母親並讓受安置人曝露於危險環境，致受安置人有
    危及生命安全之情勢。受安置人父親於通報當日外出就業，
    而受安置人母親酗酒情形嚴重，照顧情形不佳，經社工輔導
    後，並未見顯著改善，為考量受安置人最佳利益，聲請人遂
    於同日晚間10時予以緊急安置。又受安置人姐姐於同年月16
    日，因受安置人父母疏忽教養及疑似遭暴力侵害，亦經聲請
    人處遇緊急安置，此次受安置人母親又再度發生讓受安置人
    未受妥適教養情事，顯見受安置人父母親職功能薄弱，鑑於
    受安置人年幼，為免疏忽教養致生憾事，併將受安置人予以
    安置，俾利後續家庭功能重建輔導。綜合上述，評估受安置
    人非以繼續安置，恐無法獲得適當之養育及照顧、其身體健
    康及生命安全或自由有受危險之虞，爰依兒童及少年福利與
    權益保障法第57條第2項之規定，聲請繼續安置等語。
三、查聲請人主張之上開事實，業據提出臺東縣政府100年12月
    26日府社婦字第1000157970號緊急安置函、100年12月19日
    府社婦字第10003053031號緊急安置函、委任書、戶籍謄本
    、兒少保護個案法庭報告書及保護個案代號與真實姓名對照
    表各乙份為證，堪信屬實。本院審酌受安置人父母親無能力
    可妥適教養受安置人，並考量受安置人父母親經濟狀況不佳
    及其過往教養經驗，無法提供受安置人適當教養環境，復衡
    以受安置人缺乏自我保護能力，且無適當替代親屬可照顧，
    無法獲得適當養育及照顧，非以繼續安置，其身體健康、生
    命安全或自由恐有再遭侵害之虞等情，因認非予繼續安置不
    足以保護受安置人。綜上所述，本件聲請繼續安置為有理由
    ，應予准許。
四、依非訟事件法第21條第1項前段，裁定如主文所示。
中    華    民    國   100    年    12    月    28    日
                    家事法庭  司法事務官  劉芷穎
如對本裁定抗告，須於裁定送達後10日內向本院提出抗告狀，並
應繳納抗告費新臺幣1,000元。